# 非货币性资产出资设立全资子公司，母公司交易费用及相关税费如何账务处理？

提问人：woshiguanggao 时间：2016-09-21 14:33:54
不好意思纠正下，上面合并层权益抵消的时候，抵消后资本公积金额恰好是母公司的相关税费，对于这一点有疑惑，具体分录如下：
借：实收资本 借：子公司账面资本公积（实收资本+资本公积等于非货币性资产评估价值） 贷：长期股权投资 贷：非货币性资产（评估价值-账面减值） 贷:资本公积（金额为相关税费金额）

回答人：chenyiwei
你说的这部分差额为母公司就此缴纳的相关税费，且无法在子公司获得抵扣的部分。在合并报表层面应转入管理费用处理（企业所得税应计入所得税费用处理）。